臺灣彰化地方法院刑事判決　　　　　　　 94年度易更字第3號
公　訴　人　臺灣彰化地方法院檢察署檢察官
被　　　告　甲○○
上列被告因違反毒品危害防制條例案件，經檢察官提起公訴（94
年度毒偵字第1445號），前經本院於民國94年7 月4 日以94年度
易字第653 號刑事判決後，檢察官不服原審判決提起上訴，經臺
灣高等法院臺中分院撤銷原判決，發回本院更行審理（94年度上
字第224 號），經本院合議庭裁定由受命法官獨任進行簡式審判
程序，茲判決如下：
    主  文
甲○○施用第二級毒品，累犯，處有期徒刑伍月，如易科罰金，
以佰元折算壹日。
    事  實
一、甲○○曾於民國82年間因違反肅清煙毒條例案件，經本院以
    83年度訴緝字第122 號刑事判決判處有期徒刑3 年4 月確定
    ；復於83年間因違反肅清煙毒條例、麻醉藥品管理條例案件
    ，經本院以83年度易字第3123號分別判處有期徒刑3 年6 月
    、10月，應執行有期徒刑4 年確定，二案接續執行，於86年
    10月30日縮短刑期假釋出監，並付保護管束，復因撤銷假釋
    於92年4 月20日執行完畢。其前於87年間因施用毒品案件，
    經本院以87年度毒聲字第433 號裁定送勒戒處所觀察、勒戒
    後，認有繼續施用毒品之傾向，經本院以87年度毒聲字第61
    7 號裁定令入戒治處所施以強制戒治，並以88年度毒聲字第
    334 號裁定停止戒治付保護管束，於88年9 月8 日保護管束
    期滿視為強制戒治執行完畢，經臺灣彰化地方法院檢察署檢
    察官以88年度戒毒偵字第27號為不起訴處分確定。詎其不知
    悔改，明知甲基安非他命業經公告為毒品危害防制條例第2
    條第2 項所列管之第2 級毒品，不得非法持有、施用，復基
    於施用第2 級毒品甲基安非他命之犯意，於前揭強制戒治執
    行完畢釋放後5 年內，復於93年間因施用毒品案件，經臺灣
    高等法院臺中分院於93年11月4 日以93年度訴字第1281號刑
    事判決判處有期徒刑7 月確定，復於94年1 月30日晚上7 時
    許，在其友人位於彰化縣伸港鄉不詳住址之住處，將甲基安
    非他命以鋁箔紙隔熱燒烤吸食煙霧之方式，施用第2 級毒品
    甲基安非他命1 次。嗣經警方於94年1 月30日晚上8 時30分
    ，在彰化縣伸港鄉○○路與大同路口處，因經另案通緝而查
    獲，且於94年1 月30日晚上10時15分採尿送驗後，始知上情
    。
二、案經彰化縣警察局鹿港分局報請臺灣彰化地方法院檢察署檢
    察官偵查起訴。
    理  由
一、本案被告甲○○所犯係死刑、無期徒刑、最輕本刑為3 年以
    上有期徒刑以外之罪，其於準備程序就前揭被訴事實為有罪
    之陳述，經受命法官告知簡式審判程序之旨，並聽取其與公
    訴人之意見後，本院認無不得或不宜改依簡式審判程序進行
    之處，爰依刑事訴訟法第273 條之1 第1 項、第284 條之1
    ，裁定本案由受命法官獨任進行簡式審判程序，合先敘明。
二、訊據被告對其於上揭時、地施用第2 級毒品甲基安非他命之
    事實，於本院審理時（參見本院94年9 月26日審判筆錄）坦
    承不諱。另查：
  (一)被告係於94年1 月30日晚上10時15分，經臺灣彰化地方法院
    檢察署委託警方採集被告尿液送驗結果，呈甲基安非他命陽
    性反應，此有彰化縣政府衛生局94年2 月5 日煙檢字第9406
    01號煙毒尿液檢驗成績書及查獲尿液代號與真實姓名對照表
    各1 紙附卷可稽，足見被告確有施用第2 級毒品甲基安非他
    命之事實。
  (二)按甲基安非他命經口服投與後，約70% 於24小時內自尿液中
    排出，其尿液內甲基安非他命成分之檢出，與其投與甲基安
    非他命方式、投與量、個人體質、採尿時間、檢測儀器之精
    密有關，通常採尿液是否呈陽性反應，應以投與後24小時所
    採為宜，此業經行政院衛生署藥物食品檢驗局以（）藥檢
    壹字第044942號函釋明確。是依上開說明，佐以被告前揭尿
    液檢驗報告，被告自白於前揭時間，有施用第2 級毒品甲基
    安非他命1 次等語，核與前揭事證相符，應堪採信。
  (三)另按犯毒品危害防制條例第10條之罪，經觀察、勒戒後，認
    受觀察、勒戒人有繼續施用毒品傾向者，檢察官應聲請法院
    裁定令入戒治處所強制戒治，經強制戒治執行完畢釋放後，
    5 年內再犯第10條之罪，依93年1 月9 日修正施行之毒品危
    害防制條例第23條第2 項規定意旨，應由檢察官偵查起訴；
    5 年後再犯毒品危害防制條例第10條之罪者，依毒品危害防
    制條例第20條第3 項、第1 項之規定，應先裁定令入勒戒處
    所觀察、勒戒。另參酌毒品危害防制條例第20條第3 項立法
    理由：『觀察、勒戒或強制戒治後5 年後再犯者，顯見前所
    實施之觀察、勒戒或強制戒治已足以遮斷其施用毒品之癮，
    為期自新及協助其斷除毒癮，對此5 年後再犯者爰明定仍適
    用初犯之規定，先經觀察勒戒、強制戒治之程序』，足見5
    年後再犯者，應再適用觀察、勒戒程序，係因前所實施之觀
    察、勒戒或強制戒治已足以遮斷其施用毒品之癮，5 年內未
    再犯，故再予其自新機會，重啟觀察、勒戒程序；如5 年內
    再犯，再犯後5 年內復有施用毒品犯行，縱該次離強制戒治
    執行完畢釋放後，已滿5 年，則依前開立法意旨，因之前戒
    毒程序，並不足以遮斷其施用毒品之癮，自無再施以觀察、
    勒戒之必要，應由檢察官偵查起訴。經查，被告前於87年間
    因施用毒品案件，經本院以87年度毒聲字第433 號裁定送勒
    戒處所觀察、勒戒後，認有繼續施用毒品之傾向，經本院以
    87年度毒聲字第61 7號裁定令入戒治處所施以強制戒治，並
    以88年度毒聲字第334 號裁定停止戒治付保護管束，於88年
    9 月8 日保護管束期滿視為強制戒治執行完畢，經臺灣彰化
    地方法院檢察署檢察官以88年度戒毒偵字第27號為不起訴處
    分確定；復於前揭強制戒治執行完畢5 年內，於93年間因施
    用毒品案件，經臺灣高等法院臺中分院於93年11月4 日以93
    年度訴字第1281號刑事判決判處有期徒刑7 月確定等情，此
    有臺灣高等法院被告全國前案紀錄表、臺灣彰化地方法院檢
    察署刑案資料查註紀錄表各1 紙附卷可參，公訴人認被告係
    於前揭強制戒治執行完畢5 年內再犯施用毒品犯行，而再犯
    後5 年內復有本案施用毒品犯行，雖本案離前揭強制戒治執
    行完畢釋放後，已滿5 年，然揆諸首開說明，被告再犯本件
    施用第2 級毒品甲基安非他命之犯行，由檢察官偵查起訴，
    於法相符。綜上所述，本案事證明確，被告上開犯行洵堪認
    定。
三、按甲基安非他命為毒品危害防制條例第2 條第2 項第2 款所
    明定之第2 級毒品。核被告所為，係犯同條例第10條第2 項
    之施用第2 級毒品罪。被告持有第2 級毒品進而施用，持有
    之低度行為為施用之高度行為所吸收，不另論持有毒品之罪
    。又本件起訴書雖記載被告施用安非他命，惟公訴人已於本
    院審理中當庭更正起訴事實為被告係施用甲基安非他命，附
    此敘明。另查，被告曾於82年間因違反肅清煙毒條例案件，
    經本院以83年度訴緝字第122 號刑事判決判處有期徒刑3 年
    4 月確定；復於83年間因違反肅清煙毒條例、麻醉藥品管理
    條例案件，經本院以83年度易字第3123號分別判處有期徒刑
    3 年6 月、10月，應執行有期徒刑4 年確定，二案接續執行
    ，於86 年10 月30日縮短刑期假釋出監，並付保護管束，復
    因撤銷假釋於92年4 月20日執行完畢等情，此有臺灣高等法
    院被告全國前案紀錄表、臺灣彰化地方法院檢察署刑案資料
    查註紀錄表各1 份存卷可考，其於5 年內再犯本案有期徒刑
    以上之罪，為累犯，應依刑法第47條之規定加重其刑。爰審
    酌被告前因施用毒品案件經強制戒治執行完畢釋放後，復於
    93年間因施用毒品案件，經臺灣高等法院臺中分院於93年11
    月4 日以93年度訴字第1281號刑事判決判處有期徒刑7 月確
    定，仍未能徹底戒絕毒品，復犯本案施用毒品罪，顯見其無
    戒毒悔改之意，惟念其施用毒品乃自戕一己之身體健康，尚
    未對他人造成危害，且犯後已坦承犯行，態度良好等一切情
    狀，量處如主文所示之刑，並諭知易科罰金之折算標準。
據上論斷，應依刑事訴訟法第273 條之1 第1 項、第299 條第1
項前段，毒品危害防制條例第10條第2 項，刑法第11條前段、第
47條、第41條第1 項前段，罰金罰鍰提高標準條例第2 條，判決
如主文。
本案經檢察官姚玎霖到庭執行職務。
中　　華　　民　　國　　94　　年　　9 　　月　　30　　日
                  刑事第一庭    法　官  唐中興
以上證明與原本無異。
如不服本判決，應於判決送達後10日內，向本院提出上訴狀。
                                書記官  施惠卿
中　　華　　民　　國　　94　　年　　9 　　月　　30　　日
附錄本案判決論罪科刑法條：
毒品危害防制條例第10條
施用第1級毒品者，處6月以上5年以下有期徒刑。
施用第2級毒品者，處3年以下有期徒刑。
